【裁判字號】    97,聲,72
【裁判日期】    970430
【裁判案由】    裁定停止強制執行
【裁判全文】
臺灣高等法院民事裁定                    97年度聲字第72號
聲  請  人  白天鵝建設股份有限公司
法定代理人  丁○○
聲  請  人  乙○○
相  對  人  戊○○
            甲○○
            丙○○
上列當事人間聲請停止強制執行事件，本院裁定如下：
    主  文
聲請人乙○○以新臺幣陸拾陸萬肆仟伍佰肆拾肆元或等額之玉山
銀行信義分行可轉讓定期存單供擔保後，臺灣基隆地方法院96年
度執字第2728號強制執行事件對於聲請人乙○○之強制執行程序
於臺灣基隆地方法院95年度重再字第1號、臺灣高等法院95年度
抗字第1704號、最高法院96年度台抗字第206號、臺灣高等法院
96年度抗更(一)字第27號、最高法院96年度台抗字第904號、臺灣
高等法院97年度抗更(二)字第6號再審之訴事件判決確定前，應暫
予停止。
聲請人白天鵝建設股份有限公司以新臺幣捌拾萬捌仟玖佰肆拾柒
元或等額之玉山銀行信義分行可轉讓定期存單供擔保後，臺灣基
隆地方法院96年度執字第2729號強制執行事件對於聲請人白天鵝
建設股份有限公司之強制執行程序於臺灣基隆地方法院95年度重
再字第1號、臺灣高等法院95年度抗字第1704號、最高法院96年
度台抗字第206號、臺灣高等法院96年度抗更(一)字第27號、最高
法院96年度台抗字第904號、臺灣高等法院97年度抗更(二)字第6號
再審之訴事件判決確定前，應暫予停止。
聲請人乙○○以新臺幣陸拾肆萬玖仟柒佰柒拾陸元或等額之玉山
銀行信義分行可轉讓定期存單供擔保後，臺灣基隆地方法院96年
度執字第2729號強制執行事件對於聲請人乙○○之強制執行程序
於臺灣基隆地方法院95年度重再字第1號、臺灣高等法院95年度
抗字第1704號、最高法院96年度台抗字第206號、臺灣高等法院
96年度抗更(一)字第27號、最高法院96年度台抗字第904號、臺灣
高等法院97年度抗更(二)字第6號再審之訴事件判決確定前，應暫
予停止。
聲請人白天鵝建設股份有限公司以新臺幣壹佰零柒萬捌仟伍佰玖
拾伍元或等額之玉山銀行信義分行可轉讓定期存單供擔保後，臺
灣基隆地方法院96年度執字第2730號強制執行事件對於聲請人白
天鵝建設股份有限公司之強制執行程序於臺灣基隆地方法院95年
度重再字第1號、臺灣高等法院95年度抗字第1704號、最高法院
96年度台抗字第206號、臺灣高等法院96年度抗更(一)字第27號、
最高法院96年度台抗字第904號、臺灣高等法院97年度抗更(二)字
第6號再審之訴事件判決確定前，應暫予停止。
聲請人乙○○以新臺幣捌拾陸萬陸仟佰陸拾捌元或等額之玉山
銀行信義分行可轉讓定期存單供擔保後，臺灣基隆地方法院96年
度執字第2730號強制執行事件對於聲請人乙○○之強制執行程序
於臺灣基隆地方法院95年度重再字第1號、臺灣高等法院95年度
抗字第1704號、最高法院96年度台抗字第206號、臺灣高等法院
96年度抗更(一)字第27號、最高法院96年度台抗字第904號、臺灣
高等法院97年度抗更(二)字第6號再審之訴事件判決確定前，應暫
予停止。
    理  由
一、聲請意旨以：聲請人分別與相對人戊○○、甲○○、丙○○
    間臺灣基隆地方法院 (下稱基隆地院) 96年度執字第2728、
    2729、2730號強制執行事件，聲請人對執行名義之基隆地院
    93年度重訴字第27號確定判決已提起再審之訴，歷經基隆地
    院以95年度重再字第1號裁定、本院95年度抗字第1704號裁
    定、最高法院96年度台抗字第206號裁定、本院96年度抗更
    (一)字第27號裁定及最高法院96年度台抗字第904號裁定發回
    本院更為裁定，目前繫屬於本院尚未確定。本件強制執行所
    查封之財產若由相對人收取，恐難以回復原狀，為此依強制
    執行法第18條第2項規定，願以現金或等值之玉山銀行信義
    分行可轉讓定期存單供擔保後，請准裁定基隆地院96年度執
    字第2728、2729、2730號強制執行事件，於基隆地院95年度
    重再字第1號、本院95年度抗字第1704號、最高法院96年度
    台抗字第206號、本院96年度抗更(一)字第27號、最高法院96
    年度台抗字第904號再審之訴事件判決確定前，准予停止執
    行等語。
二、按有回復原狀之聲請，或提起再審之訴或異議之訴，或對於
    和解為繼續審判之請求，或提起宣告調解無效之訴、撤銷調
    解之訴、或對於強制執行法第 4條第1項第5款之裁定提起抗
    告時，法院因必要情形，或依聲請定相當並確實擔保，得為
    停止強制執行之裁定，強制執行法第18條第2項定有明文。
    又債務人本此裁定所供之擔保，係以擔保債權人因債務人聲
    請停止強制執行不當，可能遭受之損害獲得賠償為目的，是
    法院定此項擔保，其數額應依標的物停止執行後，債權人未
    能即時受償或利用該標的物所受之損害額，或其因另供擔保
    強制執行所受之損害額定之，非以標的物之價值或其債權額
    為依據 (最高法院91年度台抗字第429號裁定、91年度台抗
    字第113號裁定意旨參照)。
三、經查：
  (一)本件相對人戊○○、甲○○、丙○○分別以基隆地院93年度
    重訴字第27號判決及其確定證明書為執行名義，向基隆地院
    聲請強制執行聲請人之財產 (執行案號分別為：基隆地院96
    年度執字第2728號、96度執字第2729號、96年度執字第2730
    號)。而本件聲請人對於前開執行名義提起再審之訴，現由
    本院以97年度抗更(二)字第6號審理中，則聲請人聲請於該再
    審事件裁判確定前，裁定停止強制執行程序，核與強制執行
    法第18條第2項要件相符，應予准許。
  (二)又相對人戊○○於基隆地院96年度執字第2728號強制執行事
    件中，請求實現之權利為「聲請人乙○○應給付相對人戊○
    ○新臺幣（下同）2,700,000元，及自民國（下同）94年8月
    12日起至清償日止按年息5%計算之利息」、相對人甲○○於
    基隆地院96年度執字第2729號強制執行事件中，請求實現之
    權利為「聲請人白天鵝建設股份有限公司應給付相對人甲○
    ○3,120,000元，及自93年5月25日起至清償日止按年息5%計
    算之利息。聲請人乙○○應給付相對人甲○○2,640,000元
    ，及自94年8月12日起至清償日止按年息5%計算之利息」、
    相對人丙○○於基隆地院96年度執字第2730號強制執行事件
    中，請求實現之權利為「聲請人白天鵝建設股份有限公司應
    給付相對人丙○○4,160,000元，及自93年5月25日起至清償
    日止按年息5%計算之利息。聲請人乙○○應給付相對人丙○
    ○3,520,000元，及自94年8月12日起至清償日止按年息5%計
    算之利息」，此業據本院依職權調閱上開執行卷宗查明無訛
    。茲因本院酌定供擔保金額而為停止執行之裁定，旨在擔保
    債權人 (即相對人)因債務人 (即聲請人)聲請停止強制執行
    可能遭受之損害，並預計該再審之訴應於4年4個月 (參考司
    法院訂定之各級法院辦案期限實施要點規定，民事第一審審
    判期限為1年4個月、第二審為2年、第三審為1年)內終結確
    定，據以計算本件執行債權額2,700,000元、3,120,000元、
    2,640,000元、4,160,000元、3,520,000元及其利息之遲息
    利息，算至本件再審之訴確定終結時，相對人戊○○、甲○
    ○、丙○○因此可能遭受之損害金額如下：
  1.相對人戊○○部分：
    本金執行債權額2,700,000元之遲延利息，算至本件再審之
    訴確定終結時達585,000元【計算式：2,700,000元×5%×(
    4﹢4/12)﹦585,000元】；利息之執行債權額367,125元【即
    本金2,700,000元自94年8月12日起至97年4月30日本院裁定
    之日止按年息5%計算之利息部分；計算式：2,700,000元×
    5%× (2﹢8/12﹢19/360)﹦367,125元】，其遲延利息，算
    至本件再審之訴確定終結時達79,544元【計算式：367,125
    元×5%× (4年﹢4/12)﹦79,544元，元以下4捨5入】。是以
    ，因聲請人乙○○提起再審之訴，致相對人戊○○延後受償
    4年4個月，可能遭受損害之金額為664,544元 (計算式：
    585,000元﹢79,544元﹦664,544元)。揆諸前開說明，認聲
    請人乙○○所應供之擔保以664,544元為適當。
  2.相對人甲○○部分：
  (1)本金執行債權額3,120,000元之遲延利息，算至本件再審之
    訴確定終結時達676,000元【計算式：3,120,000元×5%×(
    4﹢4/12)﹦676,000元】；利息之執行債權額613,600元【即
    本金3,120,000元自93年5月25日起至97年4月30日本院裁定
    之日止按年息5%計算之利息部分；計算式：3,120,000元×
    5%× (3﹢11/12﹢6/360)﹦613,600元，元以下4捨5入】，
    其遲延利息，算至本件再審之訴確定終結時達132,947元【
    613,600元×5%× (4﹢4/12)﹦132,947元，元以下4捨5入】
    。是以，因聲請人白天鵝建設股份有限公司提起再審之訴，
    致相對人甲○○延後受償4年4個月，可能遭受損害之金額為
    808,947元 (計算式：676,000元﹢132,947元﹦808,947元)
    。揆諸前開說明，認聲請人白天鵝建設股份有限公司所應供
    之擔保以808,947元為適當。
  (2)本金執行債權額2,640,000元之遲延利息，算至本件再審之
    訴確定終結時達572,000元【計算式：2,640,000元×5%×
    (4﹢4/12)﹦572,000元】；利息之執行債權額358,967元【
    即本金2,640,000元自94年8月12日起至97年4月30日本院裁
    定之日止按年息5%計算之利息部分；計算式：2,640,000元
    ×5%× (2﹢8/12﹢19/360)﹦358,967元，元以下4捨5入】
    ，其遲延利息，算至本件再審之訴確定終結時達77,776元【
    358,967元×5%× (4﹢4/12)﹦77,776元，元以下4捨5入】
    。是以，因聲請人乙○○提起再審之訴，致相對人甲○○延
    後受償4年4個月，可能遭受損害之金額為649,776元 (計算
    式：572,000元﹢77,776元﹦649,776元)。揆諸前開說明，
    認聲請人乙○○所應供之擔保以649,776元為適當。
  3.相對人丙○○部分：
  (1)本金執行債權額4,160,000元之遲延利息，算至本件再審之
    訴確定終結時達901,333元【計算式：4,160,000元×5%×(4
    ﹢4/12)﹦901,333元，元以下4捨5入】；利息之執行債權額
    818,133元【即本金4,160,000元自93年5月25日起至97年4月
    30日本院裁定之日止按年息5%計算之利息部分；計算式：4,
    160,000元×5%× (3﹢11/12﹢6/360)﹦818,133元，元以下
    4捨5入】，其遲延利息，算至本件再審之訴確定終結時達
    177,262元【818,133元×5%× (4﹢4/12)﹦177,262元，元
    以下4捨5入】。是以，因聲請人白天鵝建設股份有限公司提
    起再審之訴，致相對人丙○○延後受償4年4個月，可能遭受
    損害之金額為1,078,595元 (計算式：901,333元﹢177,262
    元﹦1,078,595元)。揆諸前開說明，認聲請人白天鵝建設股
    份有限公司所應供之擔保以1,078,595元為適當。
  (2)本金執行債權額3,520,000元之遲延利息，算至本件再審之
    訴確定終結時達762,667元【計算式：3,520,000元×5%×(
    4﹢4/12)﹦762,667元，元以下4捨5入】；利息之執行債權
    額478,622元【即本金3,520,000元自94年8月12日起至97年4
    月30日本院裁定之日止按年息5%計算之利息部分；計算式：
    3,520,000元×5%× (2﹢8/12﹢19/360)﹦478,622元，元以
    下4捨5入】，其遲延利息，算至本件再審之訴確定終結時達
    103,701元【478,622元×5%× (4﹢4/12)﹦103,701元，元
    以下4捨5入】。是以，因聲請人乙○○提起再審之訴，致相
    對人丙○○延後受償4年4個月，可能遭受損害之金額為
    866,368元 (計算式：762,667元﹢103,701元﹦866,368元)
    。揆諸前開說明，認聲請人乙○○所應供之擔保以866,368
    元為適當。
四、據上論結，本件聲請為有理由，爰裁定如主文。
中    華    民    國    97    年    4    月    30    日
                    民事第十五庭
                        審判長法  官 林恩山
                              法  官 陳雅玲
                              法  官 黃國忠
正本係照原本作成。
如不服本裁定，應於收受送達後10日內向本院提出抗告狀，並應
繳納抗告費新台幣１千元。
中    華    民    國    97    年    5    月     1    日
                              書記官 陳明俐


司法院資訊處製作；財團法人民間司法改革基金會備份。
